【裁判字號】    89,簡上,33
【裁判日期】    890802
【裁判案由】    賭博
【裁判全文】
臺灣嘉義地方法院刑事判決                          八十九年度簡上字第三三號
    上  訴  人  臺灣嘉義地方法院檢察署檢察官
    被      告  甲○○
右列上訴人因賭博案件，不服本院嘉義簡易庭八十八年度嘉簡字第一○七七號中華民
國八十九年四月七日第一審判決（聲請簡易處刑案號：臺灣嘉義地方法院檢察署八十
八年度偵字第七四九三號），提起上訴，本院管轄之第二審合議庭判決如左：
    主  文
原判決撤銷。
甲○○連續意圖營利，聚眾賭博，處有期徒刑伍月，如易科罰金以佰元折算壹日。
扣案之六合彩簽單總表玖張、倍數表參張、簽單伍張、傳真機壹台、錄音機壹台、錄
音帶壹捲、計算機壹台，均沒收。
    事  實
一、甲○○意圖營利，並基於概括之犯意，自民國八十八年十月五日起至同年十一月
    九日止，連續在嘉義縣民雄鄉四安村菜園四之五號之公眾得出入之場所，經營俗
    稱「六合彩」賭博，聚集不特定之多數人在該處簽賭下注，以如附表所載之賭博
    方式牟利。嗣於八十八年十一月九日下午四時十五分許，為警在上址查獲，並扣
    得其所有供犯罪所用之六合彩簽單總表九張、倍數表三張、簽單五張、傳真機一
    台、錄音機一台、錄音帶一捲、計算機一台。
二、案經嘉義縣警察局移送臺灣嘉義地方法院檢察署檢察官偵查聲請以簡易判決處刑
    。
    理  由
一、訊據被告甲○○對於前揭事實坦承不諱，復有扣案之六合彩簽單總表九張、倍數
    表三張、簽單五張、傳真機一台、錄音機一台、錄音帶一捲、計算機一台可資佐
    證。本件事證明確，被告犯行洵堪認定。
二、查嘉義縣民雄鄉四安村菜園四之五號雖為被告之住處，惟既係供不特定之多數人
    出入簽賭六合彩，自屬公眾得出入之場所。被告意圖營利提供其住處，聚集不特
    定之多數人在該處簽賭下注所為，核係犯刑法第二百六十八條之意圖營利供給賭
    博場所罪及意圖營利聚眾賭博罪，又被告兼與其他簽賭者，同在公眾得出入之場
    所賭博財物，係犯刑法第二百六十六條第一項前段之在公眾得出入之場所賭博財
    物罪。又查被告於當期六合彩開獎前多次供人簽賭下注之接續行為，均係當次意
    圖營利供給賭博場所、意圖營利聚眾賭博與在公眾得出入之場所賭博犯行之一部
    行為，於每次開獎前接續行為中之意圖營利供給賭博場所、意圖營利聚眾賭博與
    在公眾得出入之場所賭博財物，均係基於一個賭博犯意之決定，係達成同一犯罪
    之各個舉動，故所犯前開三罪間，係一行為觸犯數罪名之想像競合犯，應依刑法
    第五十五條從情節較重之意圖營利聚眾賭博罪處斷。復查被告先後多次犯行，均
    時間緊接，犯罪構成要件相同，顯係基於概括犯意為之，屬連續犯，應依刑法第
    五十六條之規定論以一罪，並加重其刑。原審以被告罪證明確，依簡易判決處刑
    ，固非無見，惟查：(一)、原審認定賭客向被告簽賭台號直行二字每簽選一支賭資
    為八十五元或九十元，港式二星每簽選一支賭資為八十元，港式三星每簽選一支
    賭資為七十元，港式四星每簽選一支賭資為七十元，核與被告於本院審理時供稱
    每簽選一支賭資為一百元，若打折則為九十元、八十元或七十元不等等語不符（
    見本院八十九年七月二十六日審判筆錄）；(二)、被告於本院審理時供稱台號直行
    二字賭客簽中者，彩金倍數為十倍至三十二倍等語（見本院八十九年七月二十六
    日審判筆錄），且有前開簽單在卷可憑，則原審認定賭客向被告簽賭台號直行二
    字，簽中者，由被告給付倍數為九至二十五倍之彩金，顯有不符。(三)、原審判處
    被告有期徒刑五月，如易科罰金以參佰元折算壹日，並同時諭知緩刑二年，固為
    其自由裁量之職權，惟經營六合彩賭博，供人簽賭財物，從中獲取不法利益，易
    助長社會民眾僥倖之心裡，令人廢時失業，趨於遊惰，因而影響正常社會經濟活
    動，原判決既有上開可議之處，應由本院予以撤銷改判。爰審酌被告犯罪之動機
    、目的、手段、其品性及智識程度、犯罪所生之危害尚非重大及犯罪後之態度等
    一切情狀，量處如主文所示之刑，並諭知易科罰金及易服勞役之折算標準。扣案
    之六合彩簽單總表九張、倍數表三張、簽單五張、傳真機一台、錄音機一台、錄
    音帶一捲、計算機一台係被告所有供犯罪所用之物，業據被告供述明確，爰依刑
    法第三十八條第一項第二款之規定宣告沒收。
三、據上論斷，應依刑事訴訟法第四百五十五條之一第一項、第三項、第三百六十九
    條第一項前段、第三百六十四條、第二百九十九條第一項前段、刑法第五十六條
    、第二百六十八條、第二百六十六條第一項前段、第五十五條、第四十一條、第
    三十八條第一項第二款、罰金罰鍰提高標準條例第一條前段、第二條，判決如主
    文。
本案經檢察官游悅晨到庭執行職務。
中      華      民      國    八十九    年      八      月      二      日
                                   臺灣嘉義地方法院刑事第三庭
                                       審判長法官  許  進  國
                                             法官  洪  秀  一
                 法官  陳  卿  和
右正本證明與原本無異。
本件不得上訴。
中      華      民      國    八十九    年      八      月      二      日
                                           書記官  侯  麗  茹
附錄：刑法第二百六十六條第一項：在公共場所或公眾得出入之場所賭博財物者，處
                                一千元以下罰金。但以供人暫時娛樂之物為賭者
                                ，不在此限。
      刑法第二百六十八條：意圖營利，供給賭博場所或聚眾賭博者，處三年以下有
                          期徒刑，得併科三千元以下罰金。
      （罰金部分依罰金罰鍰提高標準條例提高為十倍）。
附表：
俗 稱           賭              博            方            式
台 號     設００至九九之兩位數字號碼一百個，每次簽選一個號碼，約定與每週二
二 字     、四香港六合彩開獎之六個號碼依序取個位數交叉組成五個二位數號碼其
直 行     中一個相同時，始為中獎，賭客每簽選一支賭資一百元（若打折則為七十
          元、八十元或九十元不等），簽中者，由被告甲○○給付十至三十二倍不
          等之彩金，未簽中者，賭資悉歸被告甲○○贏得。
港 式     設０一至四七之兩位數字號碼四十七個，每次簽選二個號碼，核對每週二
二 星     、四香港六合彩開獎六個獎號中之二個，始為中獎，賭客每簽選一支賭資
          一百元（若打折則為七十、八十元或九十元不等），簽中者，由被告陳花
          嬌給付五十二倍之彩金，未簽中者，賭資悉歸被告甲○○贏得。
港 式     設０一至四七之兩位數字號碼四十七個，每次簽選三個號碼，核對每週二
三 星     、四香港六合彩開獎六個獎號中之三個，始為中獎，賭客每簽選一支賭資
          一百元（若打折則為七十、八十元或九十元不等），簽中者，由被告陳花
          嬌給付五百二十倍之彩金，未簽中者，賭資悉歸被告甲○○贏得。
港 式     設０一至四七之兩位數字號碼四十七個，每次簽選四個號碼，核對每週二
四 星     、四香港六合彩開獎六個獎號中之四個，始為中獎，賭客每簽選一支賭資
          一百元（若打折則為七十、八十元或九十元不等），簽中者，由被告陳花
          嬌給付七千倍之彩金，未簽中者，賭資悉歸被告甲○○贏得。


司法院資訊處製作；財團法人民間司法改革基金會備份。
